臺灣高等法院民事裁定
108年度重上字第519號
上  訴  人   吳來居  
上列上訴人因與被上訴人台中商業銀行股份有限公司間請求第三
人異議之訴事件，對於中華民國109年1月21日本院108年度重上
字第519號判決，提起上訴，本院裁定如下：
    主  文
上訴人應於本裁定正本送達翌日起柒日內，補正委任律師或具律
師資格之關係人為訴訟代理人之委任狀，並繳納第三審裁判費新
臺幣壹拾肆萬貳仟壹佰參拾元，逾期即駁回上訴。
    理  由
一、按提起第三審上訴，應依民事訴訟法第77條之16第1項規定
    繳納裁判費，此為法定必須具備之程式。又「對於第二審判
    決上訴，上訴人應委任律師為訴訟代理人。但上訴人或其法
    定代理人具有律師資格者，不在此限。上訴人之配偶、三親
    等內之血親、二親等內之姻親，或上訴人為法人、中央或地
    方機關時，其所屬專任人員具有律師資格並經法院認為適當
    者，亦得為第三審訴訟代理人。第一項但書及第二項情形，
    應於提起上訴或委任時釋明之。上訴人未依第一項、第二項
    規定委任訴訟代理人，或雖依第二項委任，法院認為不適當
    者，第二審法院應定期先命補正。逾期未補正亦未依第四百
    六十六條之二為聲請者，第二審法院應以上訴不合法裁定駁
    回之」，民事訴訟法第466條之1定有明文。再依民事訴訟法
    第481條準用同法第442條第2項規定，上訴不合程式或有其
    他不合法之情形而可以補正者，原審法院應定期間命其補正
    ，如不於期間內補正，應以裁定駁回之。
二、經查，上訴人提起本件第三人異議之訴事件，原審駁回上訴
    人之請求後，上訴人提起第二審上訴，並為訴之追加，聲明
    ：㈠原判決關於駁回後開第二項之訴部分廢棄；㈡臺灣新竹地
    方法院106司執字第14202號強制執行事件（下稱系爭執行事
    件），就上訴人所有之如本院判決附表編號2所示建物（下
    稱482號建物）及編號3所示建物（下稱486號建物，與482號
    建物合稱系爭建物）所為之強制執行程序應予撤銷；㈢確認
    系爭建物為上訴人所有。嗣本院判決駁回其上訴及追加之訴
    ，上訴人復就本院判決提起第三審上訴，聲明廢棄本院判決
    。查系爭建物於系爭執行事件中，委由鑑定人鑑定之結果，
    其價值為新臺幣（下同）946萬8,000元，有鑑定重要內容摘
    要可參（見原審卷第17頁），是核本件訴訟標的價額為946
    萬8,000元，應徵第三審裁判費14萬2,130元，未據上訴人繳
    納，且未依法提出委任律師或具律師資格之關係人為訴訟代
    理人之委任狀，茲命上訴人於收受本裁定正本翌日起七日內
    補正，逾期不補正，即駁回上訴，爰裁定如主文。   
中    華    民    國    109   年     2     月    27   日
                  民事第十五庭 
                        審判長法  官  方彬彬
                              法  官  趙雪瑛
                              法  官  謝永昌
正本係照原本作成。
核定訴訟標的價額部分，如不服裁定得於收受送達後10日內向本
院提出抗告狀，並繳納抗告費新臺幣1千元。
命補繳裁判費及補正委任狀部分不得抗告。
中　　華　　民　　國　　109 　年　　2 　　月　　27　　日
　　　　　　　　　　　
　　　　　　　　　　　　　    書記官　王增華